Config:
  hfst:
    Gen: ../../../src/generator-gt-norm.hfst
    Morph: ../../../src/analyser-gt-norm.hfst
  xerox:
    Gen: ../../../src/generator-gt-norm.xfst
    Morph: ../../../src/analyser-gt-norm.xfst
    App: lookup

Tests:

# todo:
# Proofread the gold standard (below)
# Then: run analyser, then correct.


  Noun - huone - ok : # Noun 'rom' - ok
     huone+N+Sg+Nom: huone
     huone+N+Sg+Gen: huonheen
     huone+N+Sg+Par: huonetta
     huone+N+Sg+Tra: huonheeksi
     huone+N+Sg+Abe: huonheetta
     huone+N+Sg+Ine: huonheessa
     huone+N+Sg+Ela: huonheesta
     huone+N+Sg+Ill: huonheesseen
     huone+N+Sg+Ade: huonheela
     huone+N+Sg+Abl: huonheelta
     huone+N+Sg+All: huonheele
     huone+N+Sg+Ess: huonheena
     huone+N+Pl+Nom: huonheet
     huone+N+Pl+Gen: [huonheitten , huonhejen] # huonhejen vain Var. varieteetissä
     huone+N+Pl+Par: [huonheita, huonheja] # huonheja on mahdollinen rinnakkainen variantti var varieteetissä. Ei ole muissa varieteeteissä.
     huone+N+Pl+Tra: huonheiksi
     huone+N+Pl+Abe: huonheitta
     huone+N+Pl+Ine: huonheissa
     huone+N+Pl+Ela: huonheista
     huone+N+Pl+Ill: huonheissiin
     huone+N+Pl+Ade: huonheila
     huone+N+Pl+Abl: huonheilta
     huone+N+Pl+All: huonheile
     huone+N+Pl+Ess: huonheina
     huone+N+Pl+Com: huonheine

# Varengin varieteetissa ei ole loppu-t sg nominatiivissa.
